臺灣彰化地方法院民事裁定
110年度小上字第29號
上  訴  人  陳金珠  
被  上訴人  許瑞祺  
上列當事人間請求損害賠償事件，上訴人對於中華民國110年5月
31日本院北斗簡易庭109年度斗小字第13號第一審判決提起上訴
，本院裁定如下：
    主  文
上訴駁回。
第二審訴訟費用新臺幣壹仟伍佰元由上訴人負擔。
    理  由
壹、按對於小額程序之第一審裁判之上訴或抗告，非以其違背法
    令為理由，不得為之；又上訴狀內應記載上訴理由，表明㈠
    原判決所違背之法令及其具體內容，㈡依訴訟資料可認為原
    判決有違背法令之具體事實，民事訴訟法第436條之24第2項
    、第436條之25定有明文。又所謂判決有違背法令，乃指判
    決不適用法規或適用不當，亦為同法第468條所明定，此亦
    為小額事件之上訴程序所準用（民事訴訟法第436條之32第2
    項參照）。而以判決有不適用法規或適用不當為上訴理由時
    ，其上訴狀或理由書應有具體之指摘，並揭示該法規之條項
    或內容，若係成文法以外之法則，應揭示該法則，倘為司法
    院解釋或最高法院之判例，則應揭示該判解之字號或其內容
    ，如依民事訴訟法第469條所列第1款至第5款理由提起上訴
    時，其上訴狀或理由書應揭示合於該條款之事實，上訴理由
    狀如未依此項方法表明者，即難認為已對原判決之違背法令
    有具體之揭示，其上訴自難認為合法。復依民事訴訟法第43
    6條之32第2項規定，第469條第6款之判決不備理由或理由矛
    盾之當然違背法令，於小額事件之上訴程序並不準用，是於
    小額事件中所謂違背法令，不包含認定事實錯誤、取捨證據
    不當或就當事人提出之事實或證據疏於調查或漏未斟酌之判
    決不備理由情形。
貳、上訴意旨略以：
　　①被上訴人於民國(下同)105年間擅於上訴人房屋南側土地挖
      洞，被上訴人於原審到院陳稱該洞為彰化縣田中鎮公所所
      挖掘，此與上訴人之女謝慧玲到院證稱親見被上訴人挖掘
      該洞之行為等語，實不相同。被上訴人之子許文炳對此亦
      到庭證述該洞早已存在，已忘記何人所挖掘，並證稱該洞
      為公共設施，有申請通水溝，通完後很暢通等語，是被上
      訴人許瑞祺與許文炳陳述多有矛盾，另上訴人為該地土地
      所有權人，依下水道法施行細則第7條規定，下水道機構
      應於工程計畫訂定後，書面通知土地所有權人，既上訴人
      未曾未曾收受田中鎮公所書面通知，該洞顯非田中鎮公所
      挖掘，房屋建築物下亦不可能有水溝存在，僅會有密封之
      汙水下水道，足徵該洞非早已存於該上訴人土地上；②被
      上訴人於108年底雇工至上訴人住處之廚房屋頂上危險安
      裝冷氣，因被上訴人危險安裝冷氣，因而於共用牆壁受損
      處留下明顯汙水痕跡，致兩造廚房頂板及牆壁受損害；③
      被上訴人向法院表示109年間陳文樟有於上訴人住處門口
      地上以鑽地機挖洞，此經證人陳文樟證述「我們沒有留1.
      5米這麼大，排水洞口大概留30至50公分」，對此上訴人
      之子謝文華則表示「原來排水洞口長寬約0.5公尺」，顯
      見該洞為被上訴人所挖掘。④既謝文華於110年2月23日上
      午至本院證述略以「伊於109年9月間下午5時40分許，工
      作完回家時看到被上訴人許瑞琪和工人兩人站在被上訴人
      門前說話，旁邊置有1台鑽地機，嗣見被上訴人許瑞祺在
      門前用鑽地機油原來排水口(長寬約0.5公尺)由下往上鑽
      ，造成上方洗衣機損壞，挖洞面積長度、寬度均超過1公
      尺」且被上訴人許瑞祺挖洞時，其妻大喊「瑞祺，不可以
      、不能挖」等語以阻止被上訴人行為，被上訴人之子許登
      州回家亦勸阻被上訴人。伊雖因害怕不敢出面阻止被上訴
      人行為，但已據實向法院陳述，詎料原審判決書對此均未
      審酌，顯已違背法律，據此爰依民事訴訟法第226條、第2
      22條、第469條第6項規定提起上訴等語。
參、經核上訴人所之上開上訴理由，僅係就被上訴人提出之證據
    ，以及原審之證據取捨、認定事實等有所指摘，並未具體說
    明原判決有何不適用法規或適用法規不當之情形，亦未具體
    表明原審判決所違背之法令及其具體內容，依訴訟資料亦無
    可認為原審判決有違背法令之具體事實；另上訴人所指原判
    決有理由不備之形等語，惟小額訴訟判決依法本可無庸記載
    判決理由，是上訴人所指此部分，即就本件而言， 亦非可
    得提上訴之理由。因此依照首揭法條規定及說明，本件上訴
    為不合法，應予駁回。
肆、再按法院為訴訟費用之裁判時，應確定其費用額，民事訴訟
    法第436條之19第1項定有明文，並依同法第436條之32第1項
    規定，於小額事件之上訴程序準用之。查上訴人提起本件上
    訴既經駁回，則上訴人應負擔之本件訴訟費用額為第二審裁
    判費，應確定為1,500元，爰諭知如主文第2項所示。　　
伍、據上論結，本件上訴為不合法。依民事訴訟法第436條之32
    第1項、第2項、第444條第1項前段、第436條之19第1項、第
    95條、第78條，裁定如主文。
中　　華　　民　　國　　110 　年　　7 　　月　　30　　日
                  民事第四庭    審判長法  官  陳瑞水
                                      法  官  歐家佑  
　　　　　　　　　　　　　　　　　　　法  官  洪志賢
以上正本證明與原本無異。
本裁定不得抗告。
中　　華　　民　　國　　110 　年　　7 　　月　　30　　日
                                      書記官  林嘉賢